【裁判字號】    98,審易,457
【裁判日期】    980831
【裁判案由】    竊盜
【裁判全文】
臺灣新竹地方法院刑事判決             98年度審易字第457號
公  訴  人  臺灣新竹地方法院檢察署檢察官
被      告  甲○○
上列被告因竊盜案件，經檢察官聲請以簡易判決處刑（98年度速
偵字第1178號），本院新竹簡易庭認不宜依簡易判決處刑（98年
度審竹簡字第709 號），裁定由本院刑事庭改依通常程序審理，
經被告於本院準備程序中，就被訴事實為有罪之陳述，經告知被
告簡式審判程序之旨，並聽取檢察官、被告之意見後，經本院進
行簡式審判程序，本院判決如下：
    主    文
甲○○犯竊盜罪，累犯，處有期徒刑肆月，如易科罰金，以新臺
幣壹仟元折算壹日。
    犯罪事實
一、甲○○前於民國95年間，因詐欺案件，經本院於95年8月9日
    以95年度竹北簡字第257號判決判處有期徒刑3月確定，甫於
    95年11月21日易科罰金執行完畢。詎其仍不知悔改，復基於
    意圖為自己不法所有之竊盜犯意，於98年5月27日下午1時許
    ，自設址在新竹市○○○○路2 之3 號之「臺灣超能源股份
    有限公司」旁之環場步道侵入該公司之廠區內（無故侵入部
    分未據告訴），並徒手竊取置放該公司廠區內之紅銅1 袋（
    重約10. 1 公斤，市值約新臺幣【下同】909 元）。得手後
    欲從上開步道離去時，為警當場查獲。
二、案經內政部警政署保安警察第二總隊第三大隊第一中隊報告
    臺灣新竹地方法院檢察署檢察官偵查起訴。
    理    由
一、程序部分：
    按除被告所犯為死刑、無期徒刑、最輕本刑為3 年以上有期
    徒刑之罪或高等法院管轄第一審案件者外，於前條第1 項程
    序進行中，被告先就被訴事實為有罪之陳述時，審判長得告
    知被告簡式審判程序之旨，並聽取當事人、代理人、辯護人
    及輔佐人之意見後，裁定進行簡式審判程序，刑事訴訟法第
    273條之1第1 項定有明文。本件被告甲○○所犯係死刑、無
    期徒刑、最輕本刑為3 年以上有期徒刑以外之罪，其於準備
    程序中就被訴事實為有罪之陳述，經告知簡式審判程序之旨
    ，並聽取公訴人及被告甲○○之意見後，本院認為適宜進行
    簡式審判程序，合先敘明。
二、認定被告甲○○犯行所憑之各項證據：
（一）被告甲○○於警詢、偵查中之供述及於本院準備程序、簡
      式審判程序時均坦承不諱。其稱略以：伊於98年5 月27日
      下午1 時許因發現其機車不見，就從「臺灣超能源股份有
      限公司」廠區○○○路巷子跨越安全島進入「臺灣超能源
      股份有限公司」廠區內尋找，當時有看到1 個紙箱，紙箱
      上面有1 包黃色塑膠袋，裡面是鐵製品及銅製品，伊想拿
      到資源回收場變賣，因發現袋子裡面有小塊鐵製品，怕塑
      膠袋破掉，就將小塊鐵製品放到其攜帶之包包內，然後提
      著裝有鐵製品及銅製品之塑膠袋回到停放機車之地方，正
      當走到巷子時發現警察跑過來，伊趕緊跑到放置塑膠袋前
      方草叢堆躲藏，但仍被警察發現等語（見98年度速偵字第
      1178號偵查卷第6至9、31、32頁，本院98年度審易字第45
      7號刑事卷第15頁背面、第17至19頁）。
（二）證人乙○○於警詢及於本院準備程序、簡式審判程序時之
      證述。其稱略以：他目前任職於「臺灣超能源股份有限公
      司」廠務部，公司廠區旁邊是人行步道，且廠區目前沒有
      管制，只在大門口用鍊子上鎖，因園區規定要綠帶，所以
      園區內之公司並沒有做防護圍牆，而將行道樹或矮牆當做
      圍牆，至於公司與行道樹之間隔約有2 公尺，不是相關的
      人不會進入，但環場步道仍屬廠區的部分，而被告甲○○
      所竊取之地點是在公司廠區○○○○○道，且經他查看後
      ，確定被告甲○○所竊取之紅銅屬於公司所有之電器設備
      ，另經由達馨企業社資源回收場秤得重量為10.1公斤，價
      值為909 元，目前仍在警局等語（見偵查卷第10、11頁，
      本院卷第15頁背面、第16頁）。
（三）內政部警政署保安警察第二總隊第三大隊第一中隊98年5
      月27日扣押筆錄、扣押物品目錄表查獲案件報告各1份、
      贓物認領保管單及達鑫企業社稱量單各1紙、採證照片5張
      （見偵查卷第6、13至20頁）。
（四）綜上，本件事證業臻明確，被告甲○○上揭犯行至堪認定
      ，應依法予以論科。
三、論罪科刑：
（一）論罪：按「竊盜罪既遂未遂之區別，應以行為人已否將所
      竊之物移置於自己實力支配下為標準。」（最高法院84年
      度臺上字第4127號判決要旨參照），是被告甲○○既將所
      竊得之紅銅分別置放在其所攜帶之包包內及以手提方式離
      開現場，顯已達於自己實力支配之下，故核被告甲○○本
      件所為，係犯刑法第320 條第1 項之竊盜既遂罪。至檢察
      官起訴書原認被告甲○○所犯係刑法第320 條第1 項、第
      3 項之竊盜未遂罪，此部分容有誤會，業經公訴蒞庭檢察
      官於本院98年8 月24日準備程序中當庭變更起訴犯罪事實
      及起訴法條，附此敘明。
（二）累犯：被告甲○○前於95年間，因詐欺案件，經本院於95
      年8月9日以95年度竹北簡字第257號判決判處有期徒刑3月
      確定，甫於95年11月21日易科罰金執行完畢等情，有臺灣
      高等法院被告前案紀錄表1 份附卷可稽，其於有期徒刑執
      行完畢5年內故意再犯本件有期徒刑以上之罪，為累犯，
      應依刑法第47條第1項之規定加重其刑。
（三）量刑：爰審酌被告甲○○除有上開構成累犯之前案紀錄外
      ，另有施用毒品及竊盜之刑事前科，有前揭所示之臺灣高
      等法院被告前案紀錄表可稽，足徵其素行不佳，且被告甲
      ○○於所犯前開竊盜案件經本院於98年2 月24日以98年度
      竹北簡字第83號判決判處有期徒刑4 月，並於98年3 月16
      日確定，尚未執行之際，即再犯本件竊盜犯行，顯見其不
      知悔改，兼念其正值青壯，猶不思以正途獲取所需，竟為
      貪圖一己之私，竊取「臺灣超能源股份有限公司」所有之
      電器設備紅銅1 批欲加以變賣得款，所為實不足取，幸經
      員警即時查獲得以追回失竊物品，並考量被告甲○○犯後
      尚能坦承犯行不諱，態度尚可，犯罪手法亦屬平和等一切
      情狀，量處如主文所示之刑，併諭知易科罰金之折算標準
      ，以示懲儆。
據上論斷，應依刑事訴訟法第273條之1 第1項、第299條第1項前
段，刑法第320條第1項、第47條第1項、第41條第1項前段，刑法
施行法第1條之1第1項、第2項前段，判決如主文。
本案經檢察官王唯怡到庭執行職務。
中    華    民    國    98    年    8     月    31    日
                  刑事第九庭  法  官  劉兆菊
以上正本證明與原本無異。
如不服本判決應於收受本判決後10日內向本院提出上訴書狀，上
訴書狀應敘述具體理由。上訴書狀未敘述上訴理由者，應於上訴
期間屆滿後20日內補提理由書狀於本院「切勿逕送上級法院」。
                              書記官  林兆嘉
中    華    民    國    98    年    8     月    31    日
附錄本案論罪科刑法條：
中華民國刑法第320條
意圖為自己或第三人不法之所有，而竊取他人之動產者，為竊盜
罪，處5年以下有期徒刑、拘役或5百元以下罰金。
意圖為自己或第三人不法之利益，而竊佔他人之不動產者，依前
項之規定處斷。
前2項之未遂犯罰之。


司法院資訊處製作；財團法人民間司法改革基金會備份。
